臺灣高等法院刑事判決　　　　　　　　94年度上易字第1017號
上　訴　人　臺灣臺北地方法院檢察署檢察官
被　　　告　乙○○
　　　　　　　　　　　樓
上列上訴人因被告竊盜案件，不服臺灣臺北地方法院94年度易字
第588號，中華民國九十四年五月九日第一審判決（起訴案號：
臺灣臺北地方法院檢察署94年度速偵字第149號），提起上訴，
本院判決如下：
    主  文
原判決撤銷，發回台灣台北地方法院。
    理  由
一、上訴意旨略以：原審以被告另犯加重竊盜罪嫌，現由臺灣板
    橋地方法院審理之九十四年度易字第三三五號案件，與本案
    有連續犯之裁判上一罪關係，認本案為該案效力所及，而為
    本院公訴不受理之判決，顯然有誤。本案被告行竊時間雖與
    前案相隔僅一月餘，惟查，被告於警詢中、檢察官初次偵查
    中，均陳稱係因所騎乘機車故障，才以自備鑰匙竊取他人機
    車，顯見被告係臨時起意而為本件竊盜犯行，原審未經訊問
    被告在前案查獲後，對於後案（本案）是否是以繼續犯竊盜
    罪之概括犯意而為，未參酌被告前開供述，遽認兩案有連續
    犯之裁判上一罪關係，而為不受理之判決，難認允當。
二、原審判決理由認以：被告乙○○雖於警詢時及偵查中，對其
    於上開時、地竊取上開重型機車之犯罪事實坦承不諱，惟被
    告另因涉犯刑法第三百二十一條第一項第三款之加重竊盜罪
    嫌，經臺灣板橋地方法院檢察署檢察官於九十四年二月二十
    日以九十四年度速偵字第二六三號案件提起公訴在案，現由
    臺灣板橋地方法院以九十四年度易字第三三五號案件審理中
    ，此有本院被告全國前案紀錄表及臺灣板橋地方法院檢察署
    檢察官上開起訴書各一份在卷可稽，該案之犯罪時間係在九
    十四年二月十四日，與本件經臺灣臺北地方法院檢察署檢察
    官於九十四年四月十二日以九十四年度速偵字第一四九號向
    本院聲請簡易判決處刑，並於同年月二十五日繫屬本院，行
    竊時間係在九十四年四月五日下午一時許之竊盜案件，時間
    緊接，犯罪構成要件相同，顯有連續犯之裁判上一罪關係，
    爰不經言詞辯論，逕為不受理判決之諭知等語。
三、惟查，按以刑法第五十六條連續犯之規定，行為人在主觀上
    ，須基於一個概括之犯意為之，亦即行為人自始即為一個預
    定之犯罪計劃，而連續以數行為實施之，如每次犯罪，係由
    各別起意，或其中途有新犯意發生，縱其犯罪原因同一，因
    非自始即為一個預定計劃，則基於新犯意發生之犯罪行為，
    無論所犯罪名是否相同，均應併合論罪，不成立連續犯，此
    最高法院三十二年上字第二四七號、二十三年上字第二三八
    九號、二十二年上字第三二三三號判例可資參照。本件被告
    於九十四年四月五日下午一時許，在臺北市○○區○○路三
    段臺研所附近，趁無人注意之際，以自備鑰匙竊取甲○○所
    有，車牌號碼ＦＩＦ－一０八號重型機車，得手後，供己騎
    用之竊盜犯行，與被告另案由臺灣板橋地方法院審理之九十
    四年度易字第三三五號案件，其竊盜犯罪時間係在九十四年
    二月十四日，兩案犯罪時間相隔一月餘，客觀上，其犯罪時
    間雖屬緊接，犯罪構成要件復相同，惟查以，被告在警詢中
    、檢察官初次偵訊中（見偵查卷第八頁、第四十三頁），對
    於竊取之原因，均陳稱：係因所騎乘機車故障，才以自備鑰
    匙竊取他人機車，顯見本件竊取機車之犯行，被告主觀上顯
    有臨時起意而為之虞，原審未經訊問被告在前案查獲後，對
    於後案（本案）是否是以繼續犯竊盜罪之概括犯意而為，復
    未參酌被告前開供述竊取機車緣由之供述，遽以兩案時間相
    隔甚短，且所犯構成要件相同為由，遽為不受理之判決，其
    理由尚嫌速斷。
四、公訴人上訴意旨謂原審未參酌被告之供述，亦未開庭調查訊
    問被告主觀上是否是以繼續犯竊盜罪之概括犯意而為，徒憑
    前開客觀上之事實為斷，判決本件公訴不受理，尚有未合，
    請求撤銷改判，為有理由，應由本院撤銷原審判決，發回另
    為調查及為適法之判決，並不經言詞辯論。
據上論斷，應依刑事訴訟法第369條第1項前段、第372條， 判決
如主文。
中　　華　　民　　國　　94　　年　　6　　月　　27　 　日
　　　　　　　　　刑事第四庭    審判長法　官  許增男
　　　　　　　　　　　　　　　　　　  法　官  謝靜恒
　　　　　　　　　　　　　　　　　　  法　官  周煙平
以上正本證明與原本無異。
不得上訴。
                                      書記官  蕭麗珍
中　　華　　民　　國　　94　　年　　6 　　月　　28　　日
